Minutes et répertoires du notaire Louis Claude LAISNÉ, janvier 1814 - 27 février 1821 (étude XXVIII)
Archives nationales
- Minutes de Louis Claude LAISNÉ, janvier 1814 - 27 février 1821; MC/ET/XXVIII/689 - MC/ET/XXVIII/755
  - Minutes. 1817, juillet, juillet 1817; MC/ET/XXVIII/721
    - Mariage de Pierre Philibert Courtier, boucher, 111, rue Saint-Jacques, avec Marie Françoise Adélaïde Gontier, 84, rue du Faubourg-Poissonnière., 5 juillet 1817; MC/ET/XXVIII/721
      contrat de mariage; Faubourg-Poissonnière (rue du); Saint-Jacques (rue); Courtier, Pierre Philibert; Gontier, Marie Françoise Adélaïde; boucher
    - Mariage de Claude René Defosse [Defossé], marchand de vins, 144, rue Saint-Martin avec Euphrosie Manteau, 215, rue Saint-Antoine., 7 juillet 1817; MC/ET/XXVIII/721
      Documents du Minutier central des notaires de Paris concernant l'histoire économique et sociale (1800-1830) [8556 actes], par Claude Pris, introduction et index revus, corrigés par le personnel du Minutier central, sous la direction d'Andrée Chauleur, Paris, Archives nationales, 1999, notice n° 4542 (instrument de recherche imprimé dématérialisé dont la version intégrale est accessible en ligne par la rubrique 'Autres instruments de recherche', voir contexte dans le Plan d’orientation général - Notaires de Paris, guides thématiques du Minutier).
      contrat de mariage; Saint-Antoine (rue); Defosse, Claude René; Defossé, Claude René; Manteau, Euphrosie; commerçant
    - Mariage de Pierre Honoré Thacussios, officier supérieur d'infanterie, 4, rue Saint-Anastase [rue Sainte-Anastase], avec Marie Claude Mathias, 32, rue Vieille-du-Temple., 9 juillet 1817; MC/ET/XXVIII/721
      Documents du Minutier central des notaires de Paris concernant l'histoire économique et sociale (1800-1830) [8556 actes], par Claude Pris, introduction et index revus, corrigés par le personnel du Minutier central, sous la direction d'Andrée Chauleur, Paris, Archives nationales, 1999, notice n° 6969 (instrument de recherche imprimé dématérialisé dont la version intégrale est accessible en ligne par la rubrique 'Autres instruments de recherche', voir contexte dans le Plan d’orientation général - Notaires de Paris, guides thématiques du Minutier).
      contrat de mariage; Sainte-Anastase (rue); Vieille-du-Temple (rue); Mathias, Marie Claude; Thacussios, Pierre Honoré; officier (armée)
    - Mariage de Georges Michel Guckert, ouvrier ébéniste, 133, rue du Faubourg-Saint-Antoine, avec Marie Élisabeth Mirault, ouvrière couturière, 18, rue du Faubourg-Saint-Honoré., 15 juillet 1817; MC/ET/XXVIII/721
      Documents du Minutier central des notaires de Paris concernant l'histoire économique et sociale (1800-1830) [8556 actes], par Claude Pris, introduction et index revus, corrigés par le personnel du Minutier central, sous la direction d'Andrée Chauleur, Paris, Archives nationales, 1999, notice n° 4952 (instrument de recherche imprimé dématérialisé dont la version intégrale est accessible en ligne par la rubrique 'Autres instruments de recherche', voir contexte dans le Plan d’orientation général - Notaires de Paris, guides thématiques du Minutier).
      contrat de mariage; Faubourg-Saint-Antoine (rue du); Faubourg-Saint-Honoré (rue du); Guckert, Georges Michel; Mirault, Marie Elisabeth; tailleur d'habits; ébéniste
    - Inventaire après décèsd'Émilie Jeanne Lefort, épouse de Jean Claude Damour, lieutenant de gendarmerie, 70, rue des Tournelles., 22 juillet 1817; MC/ET/XXVIII/721
      Documents du Minutier central des notaires de Paris concernant l'histoire économique et sociale (1800-1830) [8556 actes], par Claude Pris, introduction et index revus, corrigés par le personnel du Minutier central, sous la direction d'Andrée Chauleur, Paris, Archives nationales, 1999, notice n° 6840 (instrument de recherche imprimé dématérialisé dont la version intégrale est accessible en ligne par la rubrique 'Autres instruments de recherche', voir contexte dans le Plan d’orientation général - Notaires de Paris, guides thématiques du Minutier).
      inventaire; Tournelles (rue des); Damour, Jean Claude; Lefort, Emilie Jeanne; militaire du rang
    - Inventaire après décès de Marie Moiroud, épouse de Pierre Ronjon, marchand de vins, 24, rue Geoffroy-Lasnier [rue Geoffroy-l'Asnier]., 24 juillet 1817; MC/ET/XXVIII/721
      Documents du Minutier central des notaires de Paris concernant l'histoire économique et sociale (1800-1830) [8556 actes], par Claude Pris, introduction et index revus, corrigés par le personnel du Minutier central, sous la direction d'Andrée Chauleur, Paris, Archives nationales, 1999, notice n° 4543 (instrument de recherche imprimé dématérialisé dont la version intégrale est accessible en ligne par la rubrique 'Autres instruments de recherche', voir contexte dans le Plan d’orientation général - Notaires de Paris, guides thématiques du Minutier).
      inventaire; Geoffroy-l'Asnier (rue); Moiroud, Marie; Ronjon, Pierre; commerçant
    - Bail de meubles, 4, rue de Milan, par Félix Jean Marie Petit à Jeanne Julie Cézière, rentière., 26 juillet 1817; MC/ET/XXVIII/721
      Documents du Minutier central des notaires de Paris concernant l'histoire économique et sociale (1800-1830) [8556 actes], par Claude Pris, introduction et index revus, corrigés par le personnel du Minutier central, sous la direction d'Andrée Chauleur, Paris, Archives nationales, 1999, notice n° 2173 (instrument de recherche imprimé dématérialisé dont la version intégrale est accessible en ligne par la rubrique 'Autres instruments de recherche', voir contexte dans le Plan d’orientation général - Notaires de Paris, guides thématiques du Minutier).
      bail; Milan (rue de); Cézière, Jeanne Julie; Petit, Félix Jean Marie
    - Vente sur adjudication de fonds de commerce de marchand de vins, 47, rue Popincourt, par Pierre Lerégent, marchand de vins, à Jean-Baptiste Lerendu, marchand de vins., 29 juillet 1817; MC/ET/XXVIII/721
      Documents du Minutier central des notaires de Paris concernant l'histoire économique et sociale (1800-1830) [8556 actes], par Claude Pris, introduction et index revus, corrigés par le personnel du Minutier central, sous la direction d'Andrée Chauleur, Paris, Archives nationales, 1999, notice n° 4544 (instrument de recherche imprimé dématérialisé dont la version intégrale est accessible en ligne par la rubrique 'Autres instruments de recherche', voir contexte dans le Plan d’orientation général - Notaires de Paris, guides thématiques du Minutier).
      acte de vente; Popincourt (rue); Lerendu, Jean-Baptiste; Lerégent, Pierre; Vallet, Marie Charlotte; commerçant
    - Mariage de Laurent Hintermayer, ouvrier ébéniste, 16, rue de la Poterie, avec Anne Charlotte Véronique Georges, ouvrière en linge, 24, rue d'Enfer., 30 juillet 1817; MC/ET/XXVIII/721
      Documents du Minutier central des notaires de Paris concernant l'histoire économique et sociale (1800-1830) [8556 actes], par Claude Pris, introduction et index revus, corrigés par le personnel du Minutier central, sous la direction d'Andrée Chauleur, Paris, Archives nationales, 1999, notice n° 4953 (instrument de recherche imprimé dématérialisé dont la version intégrale est accessible en ligne par la rubrique 'Autres instruments de recherche', voir contexte dans le Plan d’orientation général - Notaires de Paris, guides thématiques du Minutier).
      contrat de mariage; Enfer (rue d'); Poterie (rue de la); Georges, Anne Charlotte Véronique; Hintermayer, Laurent; teinturier blanchisseur; ébéniste
    - Inventaire après décès de Marie Henry Millet, boulanger, 65, rue de Reuilly., 31 juillet 1817; MC/ET/XXVIII/721
      Documents du Minutier central des notaires de Paris concernant l'histoire économique et sociale (1800-1830) [8556 actes], par Claude Pris, introduction et index revus, corrigés par le personnel du Minutier central, sous la direction d'Andrée Chauleur, Paris, Archives nationales, 1999, notice n° 3574 (instrument de recherche imprimé dématérialisé dont la version intégrale est accessible en ligne par la rubrique 'Autres instruments de recherche', voir contexte dans le Plan d’orientation général - Notaires de Paris, guides thématiques du Minutier).
      inventaire; Reuilly (grande rue de); Millet, Marie Henri; boulanger
    - Mariage de Jean Théologue, homme de lettres, 21, rue Saint-Jacques, avec Adèle Delphine Frédérique Bolli, même adresse., 31 juillet 1817; MC/ET/XXVIII/721
      Documents du Minutier central des notaires de Paris concernant l'histoire économique et sociale (1800-1830) [8556 actes], par Claude Pris, introduction et index revus, corrigés par le personnel du Minutier central, sous la direction d'Andrée Chauleur, Paris, Archives nationales, 1999, notice n° 5738 (instrument de recherche imprimé dématérialisé dont la version intégrale est accessible en ligne par la rubrique 'Autres instruments de recherche', voir contexte dans le Plan d’orientation général - Notaires de Paris, guides thématiques du Minutier).
      contrat de mariage; Saint-Jacques (rue); Bolli, Adèle Delphine Frédérique; Théologue, Jean; écrivain
  - Minutes. 1817, août, août 1817; MC/ET/XXVIII/722
    - Mariage de Gérard Lourens, ouvrier marbrier, 6, rue Le Noir, avec Alexandrine Cordier, ouvrière lingère, 16, même rue., 1er août 1817; MC/ET/XXVIII/722
      Documents du Minutier central des notaires de Paris concernant l'histoire économique et sociale (1800-1830) [8556 actes], par Claude Pris, introduction et index revus, corrigés par le personnel du Minutier central, sous la direction d'Andrée Chauleur, Paris, Archives nationales, 1999, notice n° 5221 (instrument de recherche imprimé dématérialisé dont la version intégrale est accessible en ligne par la rubrique 'Autres instruments de recherche', voir contexte dans le Plan d’orientation général - Notaires de Paris, guides thématiques du Minutier).
      contrat de mariage; Noir (rue du); Cordier, Alexandrine; Lourens, Gérard; teinturier blanchisseur; tailleur de pierre
    - Vente de maison, grange, bergerie, jardin, terre labourable, pré à Saint-Amant [Saint-Amand-Magnazeix] par Léonard Lavalette, maçon, à Blaise Fauvet, maçon., 5 août 1817; MC/ET/XXVIII/722
      Documents du Minutier central des notaires de Paris concernant l'histoire économique et sociale (1800-1830) [8556 actes], par Claude Pris, introduction et index revus, corrigés par le personnel du Minutier central, sous la direction d'Andrée Chauleur, Paris, Archives nationales, 1999, notice n° 7647 (instrument de recherche imprimé dématérialisé dont la version intégrale est accessible en ligne par la rubrique 'Autres instruments de recherche', voir contexte dans le Plan d’orientation général - Notaires de Paris, guides thématiques du Minutier).
      acte de vente; Saint-Amand-Magnazeix (Haute-Vienne); Fauvet, Blaise; La Valette, Léonard; maçon
    - Mariage de Jean-Baptiste Simon Golzard, boucher, 35, rue de l'Arcade, avec Élisabeth Sophie Hulot, 116, rue de Charonne., 6 août 1817; MC/ET/XXVIII/722
      Documents du Minutier central des notaires de Paris concernant l'histoire économique et sociale (1800-1830) [8556 actes], par Claude Pris, introduction et index revus, corrigés par le personnel du Minutier central, sous la direction d'Andrée Chauleur, Paris, Archives nationales, 1999, notice n° 3479 (instrument de recherche imprimé dématérialisé dont la version intégrale est accessible en ligne par la rubrique 'Autres instruments de recherche', voir contexte dans le Plan d’orientation général - Notaires de Paris, guides thématiques du Minutier).
      contrat de mariage; Arcade (rue de l'); Charonne (rue de); Golzard, Jean-Baptiste Simon; Hulot, Elisabeth Sophie; boucher
    - Vente sur adjudications de maisons, terres labourables et pré à Colombes, Gennevilliers et Bezons, avec des rentes, par les héritiers de Marie Esther de Salin de Saillant, veuve d'Antoine Jacques Désirat, à divers acheteurs., 6 août 1817; MC/ET/XXVIII/722
      Documents du Minutier central des notaires de Paris concernant l'histoire économique et sociale (1800-1830) [8556 actes], par Claude Pris, introduction et index revus, corrigés par le personnel du Minutier central, sous la direction d'Andrée Chauleur, Paris, Archives nationales, 1999, notice n° 7648 (instrument de recherche imprimé dématérialisé dont la version intégrale est accessible en ligne par la rubrique 'Autres instruments de recherche', voir contexte dans le Plan d’orientation général - Notaires de Paris, guides thématiques du Minutier).
      acte de vente; Bezons (Val-d'Oise); Colombes (Hauts-de-Seine); Gennevilliers (Hauts-de-Seine); Désirat, Antoine Jacques; Salin de Saillant, Marie Esther
    - Inventaire après décès d'Élisabeth Vaconet, épouse de Jean-Baptiste Gilbert Louis, menuisier en meubles, 21, rue Saint-Nicolas., 9 août 1817; MC/ET/XXVIII/722
      Documents du Minutier central des notaires de Paris concernant l'histoire économique et sociale (1800-1830) [8556 actes], par Claude Pris, introduction et index revus, corrigés par le personnel du Minutier central, sous la direction d'Andrée Chauleur, Paris, Archives nationales, 1999, notice n° 2042 (instrument de recherche imprimé dématérialisé dont la version intégrale est accessible en ligne par la rubrique 'Autres instruments de recherche', voir contexte dans le Plan d’orientation général - Notaires de Paris, guides thématiques du Minutier).
      inventaire; Saint-Nicolas (rue); Louis, Jean-Baptiste Gilbert; Vaconet, Elisabeth; menuisier
    - Mariage de Louis Breton, chapelier, 46, rue Dauphine, avec Louis Mattler, 13, rue Censier., 12 août 1817; MC/ET/XXVIII/722
      Documents du Minutier central des notaires de Paris concernant l'histoire économique et sociale (1800-1830) [8556 actes], par Claude Pris, introduction et index revus, corrigés par le personnel du Minutier central, sous la direction d'Andrée Chauleur, Paris, Archives nationales, 1999, notice n° 997 (instrument de recherche imprimé dématérialisé dont la version intégrale est accessible en ligne par la rubrique 'Autres instruments de recherche', voir contexte dans le Plan d’orientation général - Notaires de Paris, guides thématiques du Minutier).
      contrat de mariage; Censier (rue); Dauphine (rue); Breton, Louis; Mattler, Louis; Mattler, Louise; fabricant d'accessoires vestimentaires
    - Mariage de Jean Charles Gueniot, marchand de vins, 1, rue du Contrat-Social, avec Aimée Lucile Chagnan, ouvrière en linge, 1, rue Neuve-Saint-Paul., 20 août 1817; MC/ET/XXVIII/722
      Documents du Minutier central des notaires de Paris concernant l'histoire économique et sociale (1800-1830) [8556 actes], par Claude Pris, introduction et index revus, corrigés par le personnel du Minutier central, sous la direction d'Andrée Chauleur, Paris, Archives nationales, 1999, notice n° 4545 (instrument de recherche imprimé dématérialisé dont la version intégrale est accessible en ligne par la rubrique 'Autres instruments de recherche', voir contexte dans le Plan d’orientation général - Notaires de Paris, guides thématiques du Minutier).
      contrat de mariage; Contrat-Social (rue du); Neuve-Saint-Paul (rue); Chagnan, Aimée Lucile; Gueniot, Jean Charles; teinturier blanchisseur; commerçant
    - Vente de la terre de Diors par Aimé Césaire de Beaurepaire, ex-officier, à Jean Charles Célestin Lucq, négociant., 20 août 1817; MC/ET/XXVIII/722
      Documents du Minutier central des notaires de Paris concernant l'histoire économique et sociale (1800-1830) [8556 actes], par Claude Pris, introduction et index revus, corrigés par le personnel du Minutier central, sous la direction d'Andrée Chauleur, Paris, Archives nationales, 1999, notice n° 7649 (instrument de recherche imprimé dématérialisé dont la version intégrale est accessible en ligne par la rubrique 'Autres instruments de recherche', voir contexte dans le Plan d’orientation général - Notaires de Paris, guides thématiques du Minutier).
      acte de vente; Diors (Indre); Beaurepaire, Aimé Césaire de; Lucq, Jean Charles Célestin; négociant
    - Mariage de Charles Drapier, rentier, 8, rue Saint-Louis-au-Marais, avec Marie Geneviève Angélique Delahaule, même adresse., 26 août 1817; MC/ET/XXVIII/722
      Documents du Minutier central des notaires de Paris concernant l'histoire économique et sociale (1800-1830) [8556 actes], par Claude Pris, introduction et index revus, corrigés par le personnel du Minutier central, sous la direction d'Andrée Chauleur, Paris, Archives nationales, 1999, notice n° 8192 (instrument de recherche imprimé dématérialisé dont la version intégrale est accessible en ligne par la rubrique 'Autres instruments de recherche', voir contexte dans le Plan d’orientation général - Notaires de Paris, guides thématiques du Minutier).
      contrat de mariage; Saint-Louis-au-Marais (rue); Delahaule, Marie Geneviève Angélique; Drapier, Charles
  - Minutes. 1817, septembre - 1817, octobre, septembre 1817 - octobre 1817; MC/ET/XXVIII/723
    - Mariage d'Alexandre Gervex, sous-facteur aux messageries, 10, rue du Sentier, avec Éléonore Marguerite Fouchy, 2, rue de Vendôme., 2 septembre 1817; MC/ET/XXVIII/723
      Documents du Minutier central des notaires de Paris concernant l'histoire économique et sociale (1800-1830) [8556 actes], par Claude Pris, introduction et index revus, corrigés par le personnel du Minutier central, sous la direction d'Andrée Chauleur, Paris, Archives nationales, 1999, notice n° 2533 (instrument de recherche imprimé dématérialisé dont la version intégrale est accessible en ligne par la rubrique 'Autres instruments de recherche', voir contexte dans le Plan d’orientation général - Notaires de Paris, guides thématiques du Minutier).
      contrat de mariage; Sentier (rue du); Vendôme (rue de); Fouchy, Eléonore Marguerite; Gervex, Alexandre
    - Mariage de Philibert Laurent Gaudon, marchand de vins, 14, rue des Deux-Ponts, avec Anne Madelaine Blanche Dufestre, même adresse., 9 septembre 1817; MC/ET/XXVIII/723
      Documents du Minutier central des notaires de Paris concernant l'histoire économique et sociale (1800-1830) [8556 actes], par Claude Pris, introduction et index revus, corrigés par le personnel du Minutier central, sous la direction d'Andrée Chauleur, Paris, Archives nationales, 1999, notice n° 4546 (instrument de recherche imprimé dématérialisé dont la version intégrale est accessible en ligne par la rubrique 'Autres instruments de recherche', voir contexte dans le Plan d’orientation général - Notaires de Paris, guides thématiques du Minutier).
      contrat de mariage; Deux-Ponts (rue des); Dufestre, Anne Madeleine Blanche; Gaudon, Philibert Laurent; commerçant
    - Transport de bail de boutique de limonadier, 50, rue Saint-Antoine, par Antoine Auguste Hymette, limonadier, à Gabriel Lhomme, limonadier., 30 septembre 1817; MC/ET/XXVIII/723
      Documents du Minutier central des notaires de Paris concernant l'histoire économique et sociale (1800-1830) [8556 actes], par Claude Pris, introduction et index revus, corrigés par le personnel du Minutier central, sous la direction d'Andrée Chauleur, Paris, Archives nationales, 1999, notice n° 4173 (instrument de recherche imprimé dématérialisé dont la version intégrale est accessible en ligne par la rubrique 'Autres instruments de recherche', voir contexte dans le Plan d’orientation général - Notaires de Paris, guides thématiques du Minutier).
      cession; Saint-Antoine (rue); Hymette, Antoine Auguste; Lhomme, Gabriel; restaurateur
    - Mariage de François Hugues Edmond Charles Correns, avocat, demeurant à Prum, avec Rosalie Marie Louise de Prudhomme, 56, rue Saint-Louis., 1er octobre 1817; MC/ET/XXVIII/723
      Documents du Minutier central des notaires de Paris concernant l'histoire économique et sociale (1800-1830) [8556 actes], par Claude Pris, introduction et index revus, corrigés par le personnel du Minutier central, sous la direction d'Andrée Chauleur, Paris, Archives nationales, 1999, notice n° 5623 (instrument de recherche imprimé dématérialisé dont la version intégrale est accessible en ligne par la rubrique 'Autres instruments de recherche', voir contexte dans le Plan d’orientation général - Notaires de Paris, guides thématiques du Minutier).
      contrat de mariage; Saint-Louis (rue); Prum (Allemagne); Correns, François Hugues Edmond Charles; Prudhomme, Rosalie Marie Louise de; avocat
    - Mariage de Guillaume Borel, pelletier, 23, rue Neuve-Saint-Laurent, avec Marguerite Ferrier, veuve avec deux enfants de Jean Avinen, 28, même rue., 2 octobre 1817; MC/ET/XXVIII/723
      Documents du Minutier central des notaires de Paris concernant l'histoire économique et sociale (1800-1830) [8556 actes], par Claude Pris, introduction et index revus, corrigés par le personnel du Minutier central, sous la direction d'Andrée Chauleur, Paris, Archives nationales, 1999, notice n° 889 (instrument de recherche imprimé dématérialisé dont la version intégrale est accessible en ligne par la rubrique 'Autres instruments de recherche', voir contexte dans le Plan d’orientation général - Notaires de Paris, guides thématiques du Minutier).
      contrat de mariage; Neuve-Saint-Laurent (rue); Avinen, Jean; Borel, Guillaume; Ferrier, Marguerite; fourreur
    - Mariage de Louis Jean Blanc, tambour de la Garde nationale, 2, cour de Lamoignon, avec Jeanne Adélaïde Ferrand, veuve avec quatre enfants de Pierre François Duchier, bonnetier, même adresse., 6 octobre 1817; MC/ET/XXVIII/723
      Documents du Minutier central des notaires de Paris concernant l'histoire économique et sociale (1800-1830) [8556 actes], par Claude Pris, introduction et index revus, corrigés par le personnel du Minutier central, sous la direction d'Andrée Chauleur, Paris, Archives nationales, 1999, notice n° 7027 (instrument de recherche imprimé dématérialisé dont la version intégrale est accessible en ligne par la rubrique 'Autres instruments de recherche', voir contexte dans le Plan d’orientation général - Notaires de Paris, guides thématiques du Minutier).
      contrat de mariage; Lamoignon (cour); Blanc, Louis Jean; Duchier, Pierre François; Ferrand, Jeanne Adélaïde; fabricant d'accessoires vestimentaires; officier de la maison militaire du roi (Ancien Régime); musicien
    - Mariage de Gérard Boulat, ouvrier chaudronnier, 11, rue de la Juiverie, avec Marie Jeanne Marguerite Leconte, ouvrière batteuse d'or, 32, même rue., 9 octobre 1817; MC/ET/XXVIII/723
      Documents du Minutier central des notaires de Paris concernant l'histoire économique et sociale (1800-1830) [8556 actes], par Claude Pris, introduction et index revus, corrigés par le personnel du Minutier central, sous la direction d'Andrée Chauleur, Paris, Archives nationales, 1999, notice n° 4824 (instrument de recherche imprimé dématérialisé dont la version intégrale est accessible en ligne par la rubrique 'Autres instruments de recherche', voir contexte dans le Plan d’orientation général - Notaires de Paris, guides thématiques du Minutier).
      contrat de mariage; Juiverie (rue de la); Boulat, Gérard; Leconte, Marie Jeanne Marguerite; batteur de métal; forgeron
    - Mariage d'Antoine Claude Debille, jardinier, 6, rue de la Muette, avec Marie Charlotte Marcès, 16, rue Saint-Sabin., 10 octobre 1817; MC/ET/XXVIII/723
      Documents du Minutier central des notaires de Paris concernant l'histoire économique et sociale (1800-1830) [8556 actes], par Claude Pris, introduction et index revus, corrigés par le personnel du Minutier central, sous la direction d'Andrée Chauleur, Paris, Archives nationales, 1999, notice n° 3207 (instrument de recherche imprimé dématérialisé dont la version intégrale est accessible en ligne par la rubrique 'Autres instruments de recherche', voir contexte dans le Plan d’orientation général - Notaires de Paris, guides thématiques du Minutier).
      contrat de mariage; Muette (rue de la); Saint-Sabin (rue); Debille, Antoine Claude; Marcès, Marie Charlotte; jardinier